

EDIVALDO JUNIOR

DESENVOLVEDOR FRONT-END JUNIOR

PERFIL PESSOAL

Experiência de oito anos trabalhando na área de Suporte Técnico e atendimento ao cliente nos mais diversos setores públicos e privados. Atualmente estou migrando de área para o Desenvolvimento Front-end devido ao surgimento de novas oportunidades no mercado de TI.

CONTATO

- Avenida Maceió, 95, Tabuleiro do Martins, Maceió - AL
- er.moura88@outlook.com github.com/EdiJunior88
- (82) 3324-6748 (82) 98838-0546
- in https://www.linkedin.com/in/edivaldo-junior/

FORMAÇÃO

Universidade Estácio de Sá Tecnólogo em Análise e Desenvolvimento de Sistemas 2021

COMPETÊNCIAS

- HTML
- CSS
- JavaScript
- Operações de TI (Suporte Técnico)

EXPERIÊNCIA

DPRF - DEPARTAMENTO DE POLÍCIA RODOVIÁRIA FEDERAL (Suporte Técnico)

MAI 2019 - MAI 2021

- Montagem, configuração e manutenção de equipamentos
- Suporte técnico aos usuários de serviços e sistemas,
- Administração de firewall Fortigate, túneis VPN, servidor VOIP (Asterisk), antivírus, sistema de monitoramento (Zabbix)
- Manipulação de servidores de arquivos
- Atuar no desenvolvimento WEB (incluindo PHP, JavaScript, CSS, HTML, MySQL),
- Aplicações para sistemas Android

CONAB - Companhia Nacional do Abastecimento (Suporte Técnico)

OUT 2017 - ABR 2019

- Manutenção preventiva e corretiva em equipamentos
- Suporte de 1° e 2/ níveis ao cliente interno
- Desenvolvimento de sistema interno (SPA Sistema de Processos Administrativos)
- Criação de imagens (desktop e notebook)
- Cabeamento de redes de telefones

Unimed (Suporte Técnico)

ABR 2015 - JUN 2016

- Suporte técnico para o sistema Smart
- Manutenção dos computadores e equipamentos eletrônicos (totem, impressora, monitores)
- Auxílio e treinamento do sistema para os profissionais, atendimento ao público,
- Elaboração de relatórios semanais e mensais

Universidade Federal de Alagoas (Montagem e Manutenção de Micro)

MAI 2009 - MAR 2012

- Manutenção preventiva de computadores
- Assistência técnica aos setores da universidade (administrativos)
- Montagem e manutenção de redes (cabeamento e instalação de equipamentos)
- Treinamento e instalação de softwares
- Atendimento ao público
- Atualização, registro de atividade e criação de chamados através do sistema GLPI

CERTIFICADOS

Newtab Academy

Módulo 2: Base da Web + Perfil comportamental e Soft Skills (janeiro - 2022)

Alura

A Empresa Ágil: Introduzindo o Business Agility nas organizações (dezembro - 2021)

Newtab Academy

Módulo 1: Preparatório + Boas vindas ao mundo dev (dezembro - 2021)

School of Net

CSS Básico (setembro - 2021)

School of Net

HTML Básico (janeiro - 2021)

Coursera

Fundamentos do Suporte Técnico (dezembro - 2020)